最高法院刑事判決　　　　　　一○○年度台上字第六八一三號
上　訴　人　黃勝原名黃逸箎.
　　　　　　張嘉言
上列上訴人等因妨害自由案件，不服台灣高等法院中華民國一０
０年九月六日第二審判決（一００年度上訴字第一六九四號，起
訴案號：台灣桃園地方法院檢察署九十七年度偵字第二五五一五
號），提起上訴，本院判決如下：
    主  文
上訴駁回。   
    理  由  
一、黃勝部分
按刑事訴訟法第三百七十七條規定，上訴於第三審法院，非以判
決違背法令為理由，不得為之。是提起第三審上訴，應以原判決
違背法令為理由，係屬法定要件。如果上訴理由書狀並未依據卷
內訴訟資料，具體指摘原判決不適用何種法則或如何適用不當，
或所指摘原判決違法情事，顯與法律規定得為第三審上訴理由之
違法情形，不相適合時，均應認其上訴為違背法律上之程式，予
以駁回。本件原判決綜合全部卷證資料，認上訴人黃勝有其事
實欄所載之犯行，已詳所憑之證據與認定之理由。就黃勝辯
稱：洪丕祥打電話跟姜益光聯繫後，自願前往伊所經營之檳榔攤
談，時間、地點均洪丕祥所約，伊未剝奪洪丕祥行動自由或予以
監視等語，認不足採信，於理由內予以指駁、說明甚詳。因而撤
銷第一審關於黃勝部分之科刑判決，改判仍論處黃勝共同犯
剝奪他人行動自由罪刑。
上訴意旨略稱：原判決理由欄記載「何須一行人前往檳榔攤解決
債務」等語，又曰「伊就說約在林口黃勝的檳榔攤」，二者相
互矛盾，且所認定之事實、理由與姜益光之證述不符，亦有違法
；被害人洪丕祥與其朋友姜益光單獨在檳榔攤談了約二十分鐘，
且旁邊沒人，其何不離開或逃走，原審未詳加調查，僅依洪丕祥
之指述為證據，尚非適法云云。惟查：犯罪事實之認定，證據之
取捨及其證明力如何，乃事實審法院自由判斷之職權，如其取捨
不違背經驗法則與論理法則，即不得指為違法，而據為上訴第三
審之理由。原判決依憑洪丕祥、陳芝雨之證言，本票、台灣桃園
地方法院傳票、贓物領據、檳榔攤照片等證據資料，資以認定洪
丕祥積欠黃勝新台幣二百八十六萬元賭債及其他金錢債務，無
力償還而避不見面。嗣黃勝獲悉洪丕祥將在台灣桃園地方法院
作證，即與上訴人張嘉言、鄭源盛等人於民國九十七年十一月二
十五日下午四時許，至台灣桃園地方法院檢察署門口，以如果不
上車，要將「東西」拿出來等語，脅迫洪丕祥上車，並命洪丕祥
簽發本票二張，另取走洪丕祥之國民身分證、傳票等物，洪丕祥
迫於無奈隨黃勝等人上車，於同日下午六時許至黃勝經營之
「檳太郎檳榔攤」後，黃勝、張嘉言等人即不准洪丕祥離開並
監視其行動，剝奪洪丕祥之行動自由。至同日下午十一時三十分
許，警員據報至該檳榔攤查獲，洪丕祥始得離去等情，已說明本
於調查所得心證，分別定其取捨而為事實判斷之理由。所為論斷
，核無違背客觀存在之經驗法則與論理法則，自屬原審採證、認
事之適法職權行使，不容任意指摘為違法，亦無上訴意旨所云理
由矛盾，或專以洪丕祥之指述為唯一論罪依據之違法情事。其餘
上訴意旨，就屬原審採證、認事職權之適法行使及原判決已說明
事項，徒憑己見，任意指摘為違法，且仍為單純事實之爭執，均
非適法之第三審上訴理由。應認黃勝之上訴違背法律上之程式
，予以駁回。
二、張嘉言部分
查上訴期間為十日，自送達判決後起算，刑事訴訟法第三百四十
九條前段定有明文。本件張嘉言因妨害自由案件，經原審判決後
，於一００年九月十四日送達於張嘉言收受，有送達證書附卷可
按，其上訴期間即令扣除在途期間三日，截至九月二十七日亦已
屆滿，其期間之末日又非星期日、紀念日或其他休息日，乃竟延
至九月二十八日始行提起上訴，顯已逾期，其上訴自非合法，應
予駁回。
據上論結，應依刑事訴訟法第三百九十五條前段，判決如主文。
中    華    民    國  一○○  年   十二   月    八    日
                      最高法院刑事第九庭
                          審判長法官  賴  忠  星  
                                法官  呂  丹  玉  
                                法官  吳      燦  
                                法官  蔡  名  曜  
                                法官  葉  麗  霞  
本件正本證明與原本無異
                                      書  記  官  
中    華    民    國  一○○  年   十二   月   十三   日
                                                      Ｅ